臺灣高等法院刑事判決
111年度上易字第919號
上  訴  人  臺灣桃園地方檢察署檢察官
被      告  曾守誠




上列上訴人因被告竊盜案件，不服臺灣桃園地方法院111年度易
字第68號，中華民國111年4月14日第一審判決（起訴案號：臺灣
桃園地方檢察署110年度偵字第24861號），提起上訴，本院判決
如下：
    主  文
上訴駁回。               
    理  由
一、經本院審理結果，認第一審判決對被告曾守誠為無罪之諭知
    ，核無不當，應予維持，並引用第一審判決書記載之證據及
    理由（如附件）。
二、檢察官上訴意旨略以：依告訴人范整猛於原審審理時證稱：
    我從住家窗戶看見有人在吊車牌號碼00-0000號自用小貨車
    （下稱乙車），我下去阻止時，整臺車都已經吊起來，乙車
    並無車身號碼，要把引擎蓋打開才能看到引擎號碼，車身擡
    起是無法看到引擎號碼，乙車停放在該處很多年，附近都是
    熟識的老鄰居，都知道乙車是我的等語。再觀之案發現場照
    片，乙車引擎蓋並未開啟，引擎蓋亦無損壞或無法密合之情
    形，被告要如何以擡起乙車之方式查看車身或引擎號碼；況
    依告訴人之證述，附近鄰居皆知悉乙車為何人所有，被告只
    要向附近住戶詢問即可輕易得知乙車是否為無主物，何須利
    用深夜11時30分許人煙稀少之際而為拖吊乙車之舉，再者，
    現場照片中乙車旁之住宅窗戶有燈光，告訴人亦自稱當時在
    其住家內，被告卻不向附近住戶詢問，逕自拖吊乙車（上訴
    書誤載為甲車），顯有不法所有之意圖甚明。綜上，被告駕
    駛車牌號碼00-000號自用大貨車（下稱甲車）以吊掛器具擡
    起乙車前輪，幸經告訴人上前制止並報警處理，被告因而未
    得手，被告確有竊盜未遂之犯行明確，原審未予詳查，即遽
    為有利被告之認定，自難認允當云云。 　
三、本院查：
　㈠原判決已就公訴人所提出被告於警詢及偵查中之供述、證人
    即告訴人於警詢時之證述、臺灣新北地方檢察署108年度偵
    字31879號起訴書（下稱另案起訴書）、臺灣新北地方法院1
    08年度審易字第3443號判決（下稱另案判決）、刑案現場照
    片13張等證據，詳予調查後，說明：
　⒈被告於110年5月14日晚間11時30分許，駕駛甲車至桃園市○
　  ○區○○○路0段000巷0弄00號（下稱本案地點）前，以吊掛器
    具擡起乙車前輪，經告訴人制止，被告即放下乙車前輪等情
    ，為被告於警詢、偵訊、原審準備程序及審理時，均坦承在
    卷，核與告訴人於警詢及原審審理時之證述大致相符，並有
    現場照片存卷可憑，此部分事實雖可認定，然被告主觀上是
    否意圖為自己不法之所有，基於竊盜之犯意所為，仍須有積
    極證據始能認定。
  ⒉被告於警詢、偵訊、原審準備程序及審理時，均辯稱其以收
　  購中古車、報廢車為業，並提出自製之廣告貼紙為佐，該廣
    告貼紙上所載之行動電話號碼核與被告警詢筆錄上自述其行
    動電話號碼相同，有被告廣告貼紙、警詢筆錄在卷可考（見
    臺灣桃園地方檢察署110年度偵字第24861號卷【下稱偵卷】
    第27、29頁、原審易字卷第49頁）；另參以被告提出與其他
    車主之通訊軟體「LINE」（下稱LINE）對話紀錄、LINE對話
    紀錄擷取照片、公路監理資料有償利用服務網查詢結果、失
    竊車輛查詢結果、車輛外觀照片、收購中古車交易成功之廢
    車讓渡切結書、讓渡證書（見偵卷第127至139頁、原審易字
    卷第59至135、137至155、157至222頁），足徵被告供稱其
    以收購中古車、報廢車為業乙節，並非虛妄。
　⒊被告於原審準備程序時供稱：我有下載付費的公路加值監理
    網，可以輸入車身號碼或引擎號碼來查知這臺車的狀況，因
    為乙車保險桿比較低，要趴在地上要看引擎號碼很困難，角
    度跟高度都不夠，大部分引擎號碼在水箱跟引擎中間，把車
    子往前擡高，有1個角度可以用手電筒照到等語（見原審易
    字卷第40至42頁），而公路監理資料有償利用服務網關於汽
    車車籍查詢，確實以輸入最新車牌號碼、引擎號碼、車身號
    碼、駕照號碼，即可查詢該汽車之牌照狀況、吊扣、欠稅、
    欠費、違規未結等資訊之服務，有該公路監理資料有償利用
    服務網頁資料及被告所提供其查詢乙車資料之行動電話螢幕
    翻拍照片存卷可考（見原審易字卷第51、53頁），佐以被告
    本以收購中古車、報廢車為業，是其辯稱以甲車吊掛器具擡
    起乙車前輪，方便查看乙車之引擎號碼或車身號碼，進而以
    上開公路監理資料查詢系統確認乙車狀況以決定能否收購一
    節，並非全然不可採信。
  ⒋依告訴人於警詢、原審審理時之證述（見偵卷第49至50頁、
    原審易字卷第237至247頁），並觀案發現場乙車照片（見偵
    卷第71至77頁），核與被告歷次所辯乙車外觀陳舊，四輪均
    沒氣，又無懸掛車牌，狀似報廢車輛等情相符，又被告見告
    訴人阻止其擡起乙車前輪時，旋放下乙車前輪，未為進一步
    將乙車置於自己實力支配之下等動作，並有對告訴人道歉乙
    情，實無法排除被告擡起乙車前輪後即將甲車熄火，並有向
    告訴人澄清其為收購報廢車業者之可能性。
　⒌按車輛一般被分類為前輪驅動、後輪驅動和四輪驅動。前輪
    驅動車只把動力傳到汽車的前軸，而尾軸是沒有動力機件相
    連的。拖車只要利用拖車專用尾鏟把前軸車輪升離地面，再
    把其繫穩及解除煞車制動器，便可把車輛拖走。如果汽車的
    尾軸車輪因損壞而不適合行駛，拖車亦利會用拖車托轆把尾
    軸車輪升離地面，才可把私家車拖走。同樣的原理亦應用於
    後輪驅動車上。後輪驅動車只把動力傳到汽車的尾軸，而前
    軸是沒有動力機件相連的。一般情況下拖車只要利用拖車專
    用尾鏟把尾軸車輪升離地面，便可把車輛拖走（有維基百科
    「拖吊車」之「拖吊方式」網頁列印資料附卷可參，見原審
    易字卷第223頁），而乙車可切換為四輪驅動、後輪驅動，
    案發時為後輪驅動模式一節，經告訴人於原審審理時證述明
    確（見原審易字卷第243頁），並有維基百科「鈴木Escudo
    」網頁列印資料在卷可佐（見原審易字卷第227至231頁），
    足見被告辯稱：乙車為後輪驅動模式，要利用拖車專用尾鏟
    把尾軸車輪升離地面拖走，其僅係以甲車之吊掛器具擡起乙
    車前輪，無法拖走乙車等語（見原審易字卷第41至42、258
    頁），並非毫無依據。此外，在案發現場確實未見其他拖車
    工具、移動輔助輪等物，有現場照片在卷可參（見偵卷第71
    至77頁），則在未解除乙車煞車制動器、未就乙車輪胎充氣
    、缺少其他拖車工具、移動輔助輪之情況下，客觀上難認被
    告僅以甲車之吊掛器具擡起乙車前輪之方式能順利竊取乙車
    ，如被告不計是否毀損乙車，硬拖行乙車，恐曝光自身竊盜
    犯行，更難以移至較遠之處銷贓，並不合於一般竊賊行竊之
    常情，準此，實無從逕認被告有何不法所有之意圖及竊盜之
    主觀犯意。
  ⒍依告訴人於原審審理時之證述（見原審易字卷第239至244頁
    ），可見告訴人並無出售乙車予報廢車收購業者之意願，則
    在告訴人對被告所貼廣告不予理會之情況下，被告以上開方
    式查詢乙車狀況等情，尚非不能想像。
  ⒎公訴人雖引用另案起訴書、判決書證明被告曾因拖吊他人車輛變賣而遭法院判處罪刑之事實。然被告於原審準備程序及審理時供稱：早年剛開始做這行時比較不懂，有學到教訓，現在都很小心，知道必須要先查詢車子狀況才可以買賣等語（見原審易字卷第43、261至262頁），且與被告提供上開查詢、交易資料相符，難認其無心悔改，實不宜以被告類如本案之前科紀錄，而對本案過度負面評價，推認被告有何不法所有之意圖及竊盜之主觀犯意。
　⒏從而，公訴人所提上開證據，未達通常一般人均不致有所懷
    疑，而得以確信其為真實之程度，無從形成被告有罪之確信
    ，乃就被告被訴竊盜未遂罪嫌為無罪諭知等語。故原判決已
    詳予論述對被告為無罪諭知之理由，核無不當。
　㈡按刑事訴訟法第161條第1項規定：檢察官就被告犯罪事實，
    應負舉證責任，並指出證明之方法。對於其所訴之被告犯罪
    事實，應負提出證據及說服之實質舉證責任，倘所提出之證
    據，不足為被告有罪之積極證明，或其闡明之證明方法，無
    從說服法官以形成被告有罪之心證，基於無罪推定之原則，
    自應為被告無罪判決之諭知。而證據之取捨與證據之證明力
    如何，均屬事實審法院得自由裁量、判斷之職權，茍其此項
    裁量、判斷，並不悖乎通常一般人日常生活經驗之定則或論
    理法則，又於判決內論敘其何以作此判斷之心證理由者，即
    不得任意指摘其為違法。
　㈢原判決已就卷內證據調查之結果，而為綜合判斷、取捨，認
    定不足以證明被告公訴意旨所指竊盜未遂犯行，其得心證之
    理由已說明甚詳，且所為論斷從形式上觀察，亦無違背經驗
    法則、論理法則，或有其他違背法令之情形，自不容任意指
    為違法。關於檢察官上開上訴意旨，原判決已詳細說明：佐
    以公路監理資料有償利用服務網頁資料、被告提供之乙車查
    詢資料翻拍照片，足見被告辯稱：以甲車吊掛器具擡起乙車
    前輪，方便查看乙車之引擎號碼或車身號碼等語，並非全然
    不可採信。另告訴人並無出售乙車意願，而在告訴人對被告
    所貼廣告不予理會之情況下、詢問鄰居亦未得之情況下，被
    告以上開方式查詢乙車狀況等情，並非不能想像。且於案發
    當時，乙車尚未解除煞車制動器、輪胎並未充氣、缺少其他
    拖車工具及移動輔助輪之情況下，客觀上難認被告僅以甲車
    之吊掛器具擡起乙車前輪之方式能順利竊取乙車，若強行拖
    走而為竊盜犯行，尚與一般竊賊行竊之常情不符，實難認被
    告有何不法所有之意圖及竊盜之主觀犯意等語。是檢察官上
    開上訴理由，均僅係就原審依職權為證據取捨及心證形成之
    事項，反覆爭執，復未再提出其他積極證據以證明被告確有
    公訴意旨所指竊盜未遂犯行，自非可採。　
四、綜上所述，檢察官以上揭情詞提起本件上訴，為無理由，應
    予駁回。
五、被告經合法傳喚，無正當理由未於審判期日到庭，有本院送
    達證書、戶役政資訊網站查詢-個人基本資料查詢結果、本
    院在監在押全國紀錄表等件在卷可考(見本院卷第63、79、8
    1頁），爰不待其陳述，逕行判決。　　　　
據上論斷，應依刑事訴訟法第371條、第373條、第368條，判決
如主文。
本案經檢察官楊挺宏提起公訴，檢察官蔡宜均提起上訴，檢察官
鄭堤升到庭執行職務。
中　　華　　民　　國　　111 　年　　8 　　月　　18　　日
                  刑事第二十一庭審判長法　官  林怡秀
                                      法　官  劉元斐
                                      法　官  蔡羽玄
以上正本證明與原本無異。
不得上訴。
                                      書記官  陳語嫣
中　　華　　民　　國　　111 　年　　8 　　月　　18　　日

附件
臺灣桃園地方法院刑事判決
111年度易字第68號
公　訴　人　臺灣桃園地方檢察署檢察官
被　　　告　曾守誠　男　(民國00年0月00日生)
　　　　　　　　　　身分證統一編號：Z000000000號
　　　　　　　　　　籍設臺北市北投區新市街00號3樓
　　　　　　　　　　(臺北○○○○○○○○○)
　　　　　　　　　　居新北市○○區○○○道○段000號24樓
上列被告因竊盜案件，經檢察官提起公訴（110年度偵字第24861
號），本院判決如下：
    主  文
曾守誠無罪。
    理  由
一、公訴意旨略以：被告曾守誠意圖為自己不法之所有，基於竊
    盜之犯意，於民國110年5月14日晚間11時30分許，駕駛車牌
    號碼00-000號自用大貨車（下稱甲車）至桃園市○○區○○○路0
    段000巷0弄00號前，以吊掛器具竊取告訴人范整猛所使用之
    車牌號碼00-0000號自用小貨車（下稱乙車），嗣經告訴人
    見狀即上前制止，隨即報警處理，經警到場逮捕被告，被告
    因而未得手。因認被告涉犯刑法第320條第1項、第3項之竊
    盜未遂罪嫌等語。
二、按犯罪事實應依證據認定之，無證據不得認定犯罪事實；不
    能證明被告犯罪者，應諭知無罪之判決，刑事訴訟法第154
    條第2項、第301條第1項分別定有明文。又檢察官就被告犯
    罪事實，應負舉證責任，並指出證明之方法，刑事訴訟法第
    161條第1項亦有明定，是檢察官對於起訴之犯罪事實，應負
    提出證據及說服之實質舉證責任，倘其所提出之證據，不足
    為被告有罪之積極證明，或其指出證明之方法，無從說服法
    院以形成被告有罪之心證，基於無罪推定之原則，自應為被
    告無罪判決之諭知。
三、公訴意旨認被告曾守誠涉犯竊盜未遂罪嫌，無非以被告於警
    詢及偵查中之供述、證人即告訴人范整猛於警詢時之證述、
    臺灣新北地方檢察署108年度偵字31879號起訴書、臺灣新北
    地方法院108年度審易字第3443號判決、刑案現場照片13張
    等為其主要論據。
四、訊據被告固坦承於上開時、地，以所駕駛之甲車吊掛器具，
    抬起告訴人范整猛所使用之乙車前輪之事實，惟堅詞否認有
    何竊盜之犯行，辯稱：我看乙車停在那邊很久了，所有的輪
    胎都沒有氣了，非常舊，又沒有懸掛車牌，而我就是專門收
    購中古車或陳舊報廢車為業的。所以這天我以吊掛器具抬起
    乙車前輪，查看引擎號碼或車身號碼，用以查詢這臺車的狀
    況來收購等語。經查：
 ㈠ 被告於110年5月14日晚間11時30分許，駕駛甲車至桃園市○
　  ○區○○○路0段000巷0弄00號前，以吊掛器具抬起告訴人所使
    用之乙車前輪，經告訴人制止，被告即放下乙車前輪等情，
    為被告於警詢、偵訊、本院準備程序及審理時，均坦承在卷
    ，核與證人即告訴人范整猛於警詢及本院審理時之證述大致
    相符，並有現場照片存卷可憑，此部分事實雖可認定，然被
    告主觀上是否意圖為自己不法之所有，基於竊盜之犯意所為
    ，仍須有積極證據始能認定。
 ㈡ 被告於警詢、偵訊、本院準備程序及審理時，均辯稱其以收
　  購中古車、報廢車為業，並提出自製之廣告貼紙上載「現金
    收車，免費拖吊，欠稅可（0000-000-000）」為佐，而該廣
    告貼紙上所載之行動電話號碼核與被告警詢筆錄上自述其行
    動電話號碼相同，有該廣告貼紙、警詢筆錄在卷可考（見偵
    字卷第27、29頁、易字卷第49頁）；被告另提出其與共計20
    餘位車主之通訊軟體LINE對話紀錄，被告在對話開始皆先傳
    送車輛外觀照片、其查詢車況資料之擷取照片（詳如後述理
    由㈢，下同）給對方，詢問諸如「請問是你的車嗎？車子沒
    有大牌，也放很久了，被環保局貼單，可以賣給我嗎？我來
    幫你服務，謝謝你喔！」、「車子放很久了，沒驗車已經註
    銷了，可以賣給我嗎？我來幫你服務，謝謝你喔！」、「請
    問這是你們的車嗎？沒有車牌，放很久了，也已經註銷，可
    以賣給我報廢嗎？我來幫你服務，謝謝你喔！」、「請問是
    你的車嗎？放很久沒有在用，已經死亡逕行註銷了，可以賣
    給我報廢嗎？我來幫你服務，謝謝你喔！」、「您好，您的
    車放很久沒開也已經註銷多年，可以賣給我嗎？我來幫你服
    務，謝謝你哦！欠稅，也可以環保報廢，避免被拖吊後，稅
    金、罰單要加倍」等語，再傳送其專收舊廢車之名片，表明
    向對方收購中古車或報廢車之意思，如對方有意出售，雙方
    接著商討後述買賣事宜，有該等LINE對話紀錄擷取照片在卷
    可考（見偵字卷第127至139頁、易字卷第59至135頁）；另
    被告提出數份其查詢到失竊車輛，也會告知車主尋獲，並詢
    問是否有意出售之LINE對話紀錄擷取照片、公路監理資料有
    償利用服務網查詢結果、失竊車輛查詢結果、車輛外觀照片
    存卷可考（見易字卷第137至155頁）；末被告提出共計50餘
    份其收購中古車交易成功之廢車讓渡切結書、讓渡證書在卷
    可佐（日期為108年1月至111年2月間，原含讓渡人之證件、
    戶籍資料、相關課稅資料，惟因詳細內容涉及他人隱私且與
    本案無直接關聯，僅影印廢車讓渡切結書、部分車輛買賣讓
    渡書、讓渡證、汽車買賣合約書等資料，見易字卷第157至2
    22頁），是被告供稱其以收購中古車、報廢車為業乙節，並
    非虛妄。
 ㈢ 被告於本院準備程序時供稱：我有下載付費的公路加值監理
　  網（即公路監理資料有償利用服務網之行動電話APP版），
    可以輸入車身號碼或引擎號碼來查知這臺車的狀況，如果是
    欠稅、註銷、車主死亡、失竊等情形，這就是我買車的目標
    。而我之所以會抬起乙車前輪，是因為乙車保險桿比較低，
    要趴在地上要看引擎號碼很困難，角度跟高度都不夠，大部
    分引擎號碼在水箱跟引擎中間，把車子往前抬高，有一個角
    度可以用手電筒照到，本案我就是單純想查乙車的狀況看能
    否收購等語（見易字卷第40至42頁），而公路監理資料有償
    利用服務網關於汽車車籍查詢，確實以輸入最新車牌號碼、
    引擎號碼、車身號碼、駕照號碼，即可查詢該汽車之牌照狀
    況、吊扣、欠稅、欠費、違規未結等資訊之服務，有該公路
    監理資料有償利用服務網頁資料及被告所提供其查詢乙車資
    料之行動電話螢幕翻拍照片存卷可考（見易字卷第51、53頁
    ），佐以被告本以收購中古車、報廢車為業，業如前述，是
    其辯稱以甲車吊掛器具抬起乙車前輪，方便查看乙車之引擎
    號碼或車身號碼，進而以上開公路監理資料查詢系統確認乙
    車狀況以決定能否收購一節，並非全然不可採信。
 ㈣ 證人范整猛於本院審理時證稱：我的乙車停在桃園市○○區
　  ○○○路0段000巷0弄00號前很多年了，因為沒有繳稅，車牌在
    95年就被註銷，沒有懸掛車牌，四個輪胎都沒有氣，停在那
    邊當零件車使用等語（見易字卷第238至240、242、247頁）
    ，並觀案發現場乙車照片（見偵字卷第71至77頁），核與被
    告歷次所辯乙車外觀陳舊，四輪均沒氣，又無懸掛車牌，狀
    似報廢車輛等情相符；又證人范整猛於警詢及本院審理時證
    稱：我於110年5月14日晚間11時30分許，在家聽到很大的車
    聲，就到窗前查看，發現曾守誠駕駛甲車一直倒車，碰到乙
    車有晃動，我趕緊跑下來，就看到乙車前輪被抬起約30公分
    ，他看到我馬上把車子放下來一點，我們發生推擠，他一直
    想把車子放下來，我不讓，我弟弟有出來幫忙把他攔住，之
    後就直接報警等語（見偵字卷第49至50頁、易字卷第237至2
    47頁），可見當被告見證人范整猛阻止其抬起乙車前輪時，
    旋放下乙車前輪，未為進一步將乙車置於自己實力支配之下
    等動作，且被告於本院準備程序及審理時供稱：我用甲車的
    吊掛器具抬起乙車前輪後，就將甲車熄火了，范整猛到現場
    時，我怕他誤會，便趕快把乙車放下，跟他說「歹勢歹勢（
    臺語）」，且說我是收購報廢車的等語（見易字卷第41、24
    3至248頁），對此證人范整猛於本院審理時證稱：我到現場
    後沒有注意到甲車是發動還是熄火狀態，且當時現場有點混
    亂，我沒有注意到曾守誠是否有說他是收報廢車的，我只記
    得他有說「歹勢歹勢（臺語）」等語（見易字卷第246至247
    頁），故實無法排除被告前開所述其抬起乙車前輪後即將甲
    車熄火，且有於第一時間即向證人范整猛澄清其為收購報廢
    車業者等情為真實之可能性。
 ㈤ 被告於警詢、偵訊、本院準備程序及審理時均供稱：乙車是
　  吉普車，不是後輪驅動就是四輪驅動，只有拖前輪是不能動
    的，因為後輪都是鎖死的，除非打開車門放手剎車及排空檔
    ，才有辦法以拖前輪的方式將乙車拖走，但本案我並無破壞
    乙車門鎖進入乙車，我只是抬起乙車前輪，根本無法拖走乙
    車，且乙車的四顆輪胎都沒有氣了，要拖車要先就輪胎打氣
    ，再用拖車耙子架在輪胎上才有辦法拖，而我不僅沒有就輪
    胎打氣，也沒有使用輔助輪，所以沒辦法拖走乙車；而我用
    甲車的吊掛器具抬起乙車前輪後，就把甲車熄火了，凡此情
    況都可以看出我並無偷乙車的條件，更無偷車的意圖等語（
    見易字卷第41、258頁）。按車輛一般被分類為前輪驅動、
    後輪驅動和四輪驅動。前輪驅動車只把動力傳到汽車的前軸
    ，而尾軸是沒有動力機件相連的。拖車只要利用拖車專用尾
    鏟把前軸車輪升離地面，再把其繫穩及解除煞車制動器，便
    可把車輛拖走。如果汽車的尾軸車輪因損壞而不適合行駛，
    拖車亦利會用拖車托轆把尾軸車輪升離地面，才可把私家車
    拖走。同樣的原理亦應用於後輪驅動車上。後輪驅動車只把
    動力傳到汽車的尾軸，而前軸是沒有動力機件相連的。一般
    情況下拖車只要利用拖車專用尾鏟把尾軸車輪升離地面，便
    可把車輛拖走。（有維基百科「拖吊車」之「拖吊方式」網
    頁列印資料附卷可參，見易字卷第223頁），而本案乙車可
    切換為四輪驅動、後輪驅動，案發時為後輪驅動模式一節，
    經證人范整猛於本院審理時證述明確（見易字卷第243頁）
    ，並有維基百科「鈴木Escudo」網頁列印資料在卷可佐（見
    易字卷第227至231頁）。復證人范整猛於本院審理時證稱：
    當曾守誠把我車放下後，經檢視乙車的車門是上鎖的，車門
    和車窗都未被破壞等語（見易字卷第242頁），故被告辯稱
    其未破壞乙車門鎖進入車內放手煞車、排空檔，以乙車當時
    後輪驅動模式，要拖走乙車必須要利用拖車專用尾鏟把尾軸
    車輪升離地面，始可把車輛拖走，其僅係以甲車之吊掛器具
    抬起乙車前輪，無法拖走乙車，況乙車當時四輪都沒有氣，
    如無輔助輪，更無從拖走乙車等語（見易字卷第41至42、25
    8頁），並非毫無依據。此外，在案發現場確實未見其他拖
    車工具、移動輔助輪等物，有現場照片在卷可參（見偵字卷
    第71至77頁），則在未解除乙車煞車制動器，且未就乙車輪
    胎充氣，並缺少其他拖車工具、移動輔助輪之情況下，客觀
    上亦難認被告僅以甲車之吊掛器具抬起乙車前輪之方式能順
    利竊取乙車，如被告不計是否毀損乙車，硬是以甲車拖行後
    輪鎖死、四輪沒氣之乙車，恐在拖行過程刮擦地面發出較大
    之聲響，不止容易曝光自身竊盜犯行，更因拖行時之不順暢
    ，而難以移至較遠之處銷贓，並不合於一般竊賊行竊之常情
    。準上各情，被告於案發時僅以甲車之吊掛器具抬起乙車前
    輪之舉，實無從逕認其有何不法所有之意圖及竊盜之主觀犯
    意。
 ㈥ 證人范整猛於本院審理時證稱：我在那邊住了40、50年了，
　  附近都是認識的老鄰居，乙車也停在那裡約10年，車窗有貼
    黃色的貼紙，應該是收購報廢車業者的廣告，誰貼的我不在
    乎等語（見易字卷第239至244頁），可見證人范整猛並無意
    願出售乙車，對於報廢車收購業者之廣告單不予理會，而被
    告於本院審理時供稱：我收購報廢車步驟大部分都先貼廣告
    ，如有鄰居路過或住家窗戶有打開，我才會去拜訪，最後才
    會以本案方式查知車輛資訊等語（見易字卷第260至261頁）
    ，可見本案證人范整猛對於其車身所貼廣告單未曾理會，被
    告辯稱其不得已之情況下，以上開方式查詢乙車之狀況等情
    ，非不能想像。
 ㈦ 公訴人雖引用臺灣新北地方檢察署108年度偵字31879號起訴
　  書、臺灣新北地方法院108年度審易字第3443號判決，用以
    證明被告曾因拖吊他人車輛變賣而遭法院判處竊盜罪，拘役
    55日且得易科罰金之事實。然查，被告於本院準備程序及審
    理時供稱：我早年剛開始做這行時比較不懂，誤牽看似報廢
    但其實是有車主的車，我因此學到教訓，現在都很小心，知
    道必須要先查詢這個車子的狀況才可以買賣等語（見易字卷
    第261至262頁），且依上開被告所提供之查詢、交易資料，
    可知其現已知悉即便外觀看似報廢之車輛，仍必須要確實查
    詢車輛使用狀況，經與車主聯繫，徵得車主同意後，始能移
    置該車輛，難認其無心悔改，故其雖有類如本案之前科紀錄
    ，實不宜以此對本案過度負面評價，推認其被告有何不法所
    有之意圖及竊盜之主觀犯意。
五、綜上所述，被告於深夜時分駕駛甲車，以上開方式抬起乙車
    前輪之舉固然可疑，然被告所辯並非全無可信之處，且無法
    由上開證人范整猛之證述與相關證據，推認被告為上開行為
    時有何不法所有意圖及竊盜之主觀犯意，是就本案而論，即
    存有合理懷疑，尚無法使本院達到被告確實有罪之心證。從
    而，揆諸上開說明，依「罪證有疑，利於被告」之證據法則
    ，應諭知被告無罪之判決。
據上論斷，應依刑事訴訟法第301條第1項，判決如主文。
本案經檢察官楊挺宏起公訴，經檢察官蔡宜均到庭執行職務。　
中　　華　　民　　國　　111 　年　　4 　　月　　14　　日
                  刑事第五庭    法　官　陳郁融
以上正本證明與原本無異。
如不服本判決應於收受判決後20日內向本院提出上訴書狀，並應
敘述具體理由。其未敘述上訴理由者，應於上訴期間屆滿後20日
內向本院補提理由書(均須按他造當事人之人數附繕本)「切勿逕
送上級法院」。 
　　　　　　　　　　　　　　　 書記官　許哲維
中　　華　　民　　國　　111 　年　　4 　　月　　14　　日